臺灣新北地方法院刑事判決
110年度易字第880號
公  訴  人  臺灣新北地方檢察署檢察官
被      告  李進賢

                    籍設臺北市○○區○○街00號0樓之0（即臺北○○○○○○○○○）
                    （現於法務部○○○○○○○○○○○執行中）
上列被告因竊盜案件，經檢察官提起公訴（110年度偵緝字第468
號、偵字第3549號、第5341號），本院判決如下：
    主  文
李進賢犯如附表編號1至編號3主文欄所示之罪，各處如附表編號
1至編號3主文欄所示之宣告刑及沒收。應執行有期徒刑陸月，如
易科罰金，以新臺幣壹仟元折算壹日。
    事  實
一、李進賢意圖為自己不法之所有，基於竊盜之犯意，分別為下
    列竊盜犯行：
(一)於民國109年9月7日18時8分許，在新北市○○區○○路000號前，見
    江燕輝所有之自行車1輛（價值約新臺幣500元）停放在該處，
    且未上鎖，竟趁無人注意之際，徒手竊取該自行車，得手後供
    己代步使用。嗣於109年9月8日9時30分許，江燕輝發現上開
    自行車遭竊，調閱監視器錄影畫面並報警處理；
(二)於同年10月26日7時24分許，在新北市○○區○○○路00號前，見楊
    榮材所有之車牌號碼000-000號普通重型機車，機車鑰匙插在機
    車上並未取走，遂趁無人注意之際，以該鑰匙開啟電門鎖後
    ，徒手竊取上開機車，得手後旋騎乘該機車離開。嗣於同日18
    時50分許，楊榮材發現上開機車遭竊後報警處理，由警調閱監
    視器錄影畫面，並於同日19時許，在新北市○○區○○○路○0號（
    綜合體育場旁）查獲棄置該處之上開機車1輛（已發還）；
(三)於109年12月13日16時48分許，在新北市三重區新北大道1段5
    巷口，見林建宏所有之保溫瓶1個放置在機車掛勾上，遂趁無
    人注意之際，徒手竊取該保溫瓶，得手後準備離開之際，適
    林建宏返回上址機車停放地，當場發現李進賢上開犯行，攔
    阻李進賢，並報警處理，由警到場扣得上開保溫瓶1個（已
    發還），始悉上情。
二、案經江燕輝、楊榮材、林建宏訴由新北市政府警察局三重分
    局報告臺灣新北地方檢察署檢察官偵查起訴。
    理  由
一、按被告李進賢所犯均係刑法第320條之竊盜罪，屬刑事訴訟
    法第376條第1項第2款所列之罪之案件，依同法第284條之1
    規定，第一審得由法官獨任進行審判程序，合先敘明。
二、證據能力：
(一)按被告以外之人於審判外之陳述，雖不符合刑事訴訟法第15
    9條之1至第159條之4之規定，而經當事人於審判程序同意作
    為證據，法院審酌該言詞陳述或書面陳述作成時之情況，認
    為適當者，亦得為證據，刑事訴訟法第159條之5第1項定有
    明文。本案認定事實所引用卷內被告以外之人於審判外之陳
    述，雖屬傳聞證據，惟檢察官及被告於本院審理時均表示同
    意作為證據方法而不予爭執，於辯論終結前亦未對該等證據
    之證據能力聲明異議，本院復審酌上開證據資料製作時之情
    況，尚無違法不當及證明力明顯過低之瑕疵，與本案待證事
    實復具有相當關連性，以之作為證據應屬適當，依上開規定
    ，認前揭證據資料均得為證據，有證據能力。
(二)至本件其餘非供述證據部分，無傳聞法則之適用，且無事證
    足認係實施刑事訴訟程序之公務員因違背法定程序而取得，
    與本案待證事實復具有自然之關連性，復經本院依法踐行調
    查程序，皆應有證據能力。
三、認定事實所憑之證據及得心證之理由：
　　訊據被告於警詢、偵查均矢口認有何竊盜犯行，辯稱：伊並
    未竊盜云云，於審理時僅泛稱：伊都認，不要出去伊都認等
    語。經查：　　
(一)上開犯罪事實，業據被告於警詢、偵查及本院審理時陳述綦
    詳（見臺灣新北地方檢察署110年度偵字第564號卷【下稱偵
    一卷】第4頁至第7頁、同檢察署110年度偵字第5341號卷【
    下稱偵二卷】第7頁至第9頁、同檢察署110年度偵字第3549
    號卷【下稱偵三卷】第13頁至第15頁、第63頁、同檢察署11
    0年度偵緝字第468號卷第33頁至第34頁、本院110年度易字
    第880號卷【下稱易字卷】第120頁、第123頁），核與證人
    即告訴人江燕輝、楊榮材、林建宏於警詢時指訴之遭竊情節
    相符（偵一卷第11頁至第12頁、偵二卷第11頁至第13頁、偵
    三卷第17頁至第19頁、第69頁至第73頁），且有新北市政府
    警察局三重分局扣押筆錄、扣押物品目錄表、現場勘察報告
    各1份、贓物認領保管單2份、監視器影片翻拍及比對照片3
    份附卷可稽（偵一卷第15頁至第17頁、偵二卷第15頁至第21
    頁、偵三卷第25頁至第29頁、第33頁至第37頁、本院110年
    度審易字第520號卷【下稱審易卷】第77頁至第98頁），此
    部分事實首堪認定。
(二)被告雖於警詢、偵查及審理時多次否認其犯行暨本案證據證
    明力，然就事實欄一、(一)及(二)部分，自卷附監視器影片
    觀之，犯案現場行竊之人均係逕自騎乘前揭自行車及機車離
    去乙節，有影片翻拍照片可憑（偵一卷第15頁、偵二卷第15
    頁），該行為人不論身形、穿著、相貌五官，均與被告警詢
    到案後所拍攝之照片特徵相符（偵一卷第17頁、偵二卷第17
    頁至第19頁），且就事實欄一、(三)部分，被告更係於行竊
    後，隨即由告訴人林建宏當場查獲並拍攝被告行竊時照片等
    情，有證人即告訴人證述及照片可憑（偵三卷第18頁、第35
    頁、第69頁）；另於前揭機車上發現安全帽1頂，經採集生
    物跡證送鑑結果，核與被告DNA相符乙節，亦有新北市政府
    警察局110年1月8日新北警鑑字第1100041781號鑑驗書可憑
    （審易卷第97頁至第98頁），足徵上開財物確係遭被告竊取
    無訛。
(三)被告雖否認本件犯行，然其於偵查中曾坦承事實欄一、(一)
    部分之監視器畫面中行竊之人為其本人，並稱：「（警問：
    你偷走該腳踏車做何用途？腳踏車上是否有其他物品？）要
    騎阿，沒有東西。（警問：你如何偷走該腳踏車？該腳踏車
    是否有上鎖？）就直接牽走了。沒有上鎖。」等語（偵一卷
    第8頁），及就事實欄一、(三)部分，亦陳稱：「（警問：
    你竊取鐵製保溫瓶做何用途？有無共犯？）裝熱水。只有我
    一個人」等語（偵三卷第14頁），已足見其前後言詞反覆互
    有矛盾，是否與事實相符，實非無疑。再被告雖否認事實欄
    一、(二)部分之監視器所攝得行為人為其本人，然其於本院
    審理中就到案後由警拍攝之照片（即偵二卷第17頁下幅戴帽
    照片）亦稱：伊很少戴帽子等語（審卷第122頁），足見被
    告前揭所辯，均係無視客觀事證，臨訟空言杜撰卸責之辭，
    核與本案事證所彰顯之事實不符，難以採信。
(四)綜上所述，本案事證明確，被告竊盜犯行堪以認定，應予依
    法論科。
四、論罪科刑：
(一)罪名：
    核被告所為，均係犯刑法第320條第1項之竊盜罪。其所犯3
    次竊盜犯行間，犯意各別，行為互殊，應予分論併罰。
(二)累犯：
    被告前於107年間，因竊盜案件，經本院分別以107年度易字
    第233號判處有期徒刑3月（9次）、2月（2次）確定、及以1
    07年度簡字第3583號判處有期徒刑3月確定，上開各刑嗣經
    本院以107年度聲字第3698號裁定應執行有期徒刑1年8月確
    定，於109年6月13日執行完畢，有臺灣高等法院被告前案紀
    錄表在卷可參，其於受有期徒刑之執行完畢後5年以內故意
    再犯本案有期徒刑以上之罪，為累犯。又依臺灣高等法院被
    告前案紀錄表所示，被告除前述竊盜犯罪，尚有多次因竊盜
    案件經法院判刑或由檢察官、法院為偵查或審理中，卻仍未
    反省而再為本案竊盜犯行，自難認有何應予量處最低法定刑
    ，否則即屬過苛之情形，爰依司法院大法官釋字第775號解
    釋意旨及刑法第47條第1項，各加重其法定最高及最低度刑
    。　　
(三)量刑審酌：
    爰以行為人之責任為基礎，審酌被告不思以正當途徑賺取財
    物，僅因一時貪念而竊取他人財物，顯然欠缺尊重他人財產
    權之觀念，應予非難，且於犯後未能坦認犯行，亦未與告訴
    人3人達成和解、賠償渠等損害或獲得諒解，於犯後態度無
    從為其有利之考量，並兼衡其前科素行、犯罪之動機、目的
    、手段，所竊取之財物價值，及被告為高職畢業之智識程
    度，於本院審理時自陳入監前沒有工作、有兩個小孩但都不
    理會伊等語，暨被告之家庭經濟狀況為勉持（參見易字卷第
    124頁審理筆錄、第97頁被告之戶政資料查詢結果及偵一卷
    第7頁警詢筆錄所載受詢問人資料欄）等一切情狀，就被告
    所犯3次竊盜犯行，各量處如主文所示之刑，並諭知易科罰
    金之折算標準，以示懲儆。　　
(四)定應執行刑：
　　按數罪併罰之定應執行刑，係出於刑罰經濟與責罰相當之考
    量，並非予以犯罪行為人或受刑人不當之利益，為一種特別
    的量刑過程，相較於刑法第57條所定科刑時應審酌之事項，
    係對一般犯罪行為之裁量。而定應執行刑之宣告，乃對犯罪
    行為人本身及所犯各罪之總檢視，除應考量行為人所犯數罪
    反應出之人格特性，並應權衡審酌行為人之責任與整體刑法
    目的及相關刑事政策，在量刑權之法律拘束性原則下，依刑
    法第51條第5款規定，採限制加重原則，資為量刑自由裁量
    權之外部界限，並應受法秩序理念規範之比例原則、平等原
    則、責罰相當原則、重複評價禁止原則等自由裁量權之內部
    抽象價值要求界限之支配，以使輕重得宜，罰當其責，俾符
    合法律授與裁量權之目的，以區別數罪併罰與單純數罪之不
    同，兼顧刑罰衡平原則。故定應執行刑時，除仍應就各別刑
    罰規範之目的、輕重罪間體系之平衡、整體犯罪非難評價，
    為綜合判斷外，尤須參酌上開實現刑罰公平性，以杜絕僥倖
    、減少犯罪之立法意旨，為妥適之裁量。本院衡酌被告本件
    3次竊盜犯行，固係於109年9月至12月間所實施，然各次犯
    行之間隔期間匪近，並非於短時間內反覆實施，所侵害法益
    亦非屬於同一人，責任非難重複之程度非輕，並兼衡出於相
    似目的而行竊，各次之行為態樣、手段、動機相似等情，如
    以實質累加之方式定應執行刑，處罰之刑度恐將超過其行為
    之不法內涵與罪責程度，爰基於罪責相當之要求，於刑法第
    51條第5款所定之外部性界限內，綜合評價各罪類型、關係
    、法益侵害之整體效果，考量犯罪人個人特質，及以比例原
    則、平等原則、責罰相當原則、重複評價禁止原則為內涵之
    內部性界限，為適度反應被告整體犯罪行為之不法與罪責程
    度及對其施以矯正之必要性，定其應執行之刑及易科罰金之
    折算標準均如主文所示。
五、沒收：
　　末按犯罪所得，屬於犯罪行為人者，沒收之；前二項之沒收
    ，於全部或一部不能沒收或不宜執行沒收時，追徵其價額；
    犯罪所得已實際合法發還被害人者，不予宣告沒收或追徵，
    刑法第38條之1第1項前段、第3項、第5項分別定有明文。查
    被告雖否認本件犯行，然其確有竊得上開自行車、機車各1輛
    及保溫瓶1個乙節，業經認定如前，則上開自行車、機車各1輛
    及保溫瓶1個即為被告本案犯罪所得，其中自行車1輛未據扣案
    ，亦未發還予告訴人江燕輝，為避免被告坐享犯罪所得，爰
    依刑法第38條之1第1項前段、第3項規定宣告沒收，並於全
    部或一部不能沒收或不宜執行沒收時，追徵其價額；至其餘
    機車1輛及保溫瓶1個，前已發還告訴人楊榮材、林建宏，有
    贓物認領保管單如前可考，是依刑法第38條之1第5項規定，
    自毋庸諭知沒收。
據上論斷，應依刑事訴訟法第284條之1、第299條第1項前段（依
刑事判決精簡原則，僅記載程序法條文），判決如主文。
本案經檢察官王聖涵偵查起訴，由檢察官吳宗光到庭執行公訴。
中　　華　　民　　國　　111 　年　　1 　　月　　12　　日
                  刑事第十三庭  法　官  林建良   
上列正本證明與原本無異。
如不服本判決，應於判決送達後20日內敘明上訴理由，向本院提
出上訴狀 (應附繕本) ，上訴於臺灣高等法院。其未敘述上訴理
由者，應於上訴期間屆滿後20日內向本院補提理由書「切勿逕送
上級法院」。
                                 書記官  陳昇宏
中　　華　　民　　國　　111 　年　　1 　　月　　13　　日
附錄本案論罪科刑法條全文： 
中華民國刑法第320條
意圖為自己或第三人不法之所有，而竊取他人之動產者，為竊盜
罪，處 5 年以下有期徒刑、拘役或 50 萬元以下罰金。
意圖為自己或第三人不法之利益，而竊佔他人之不動產者，依前
項之規定處斷。
前二項之未遂犯罰之。   

附表：
編號 對應犯罪事實                   主文   1 事實欄一、(一)部分 李進賢犯竊盜罪，累犯，處有期徒刑參月，如易科罰金，以新臺幣壹仟元折算壹日。未扣案犯罪所得自行車1輛沒收，於全部或一部不能沒收或不宜執行沒收時，追徵其價額。   2 事實欄一、(二)部分 李進賢犯竊盜罪，累犯，處有期徒刑參月，如易科罰金，以新臺幣壹仟元折算壹日。   3 事實欄一、(三)部分 李進賢犯竊盜罪，累犯，處有期徒刑貳月，如易科罰金，以新臺幣壹仟元折算壹日。